臺灣桃園地方法院桃園簡易庭刑事簡易判決
　　　　　　　　　　　　　　　　　　100年度桃簡字第87號
聲　請　人　臺灣桃園地方法院檢察署檢察官 藏股
被　　　告　游振東
　　　　　　梁廷毅
　　　　　　羅際川
前三人共同
選任辯護人　王唯鳳律師
　　　　　　鄧湘全律師
　　　　　　陳咸任
　　　　　　闕和榮
　　　　　　鄭泓仁
　　　　　　陳源正
　　　　　　王劍翔
　　　　　　文正明
　　　　　　祁學強
　　　　　　謝禎明
　　　　　　何鴻駿
　　　　　　邱振祥
　　　　　　陳順勝
　　　　　　陳盈印
　　　　　　游輝奕
　　　　　　郭泰花
　　　　　　劉子恆
　　　　　　游美惠
　　　　　　林德村
　　　　　　邱盛金
　　　　　　游國隆
　　　　　　邱奕祥
　　　　　　徐德耀
　　　　　　譚汶淦
　　　　　　邱麗惠
　　　　　　陳文章
　　　　　　林秀易
　　　　　　丁財添
　　　　　　林玉娟
　　　　　　黃正棋
　　　　　　柯俊傑
　　　　　　王真堂
　　　　　　陳慶雄
　　　　　　李桂柱
　　　　　　姜義垣
　　　　　　楊雅淇
　　　　　　陳國忠
　　　　　　高銘昌
　　　　　　李明謙
　　　　　　鍾阿生
　　　　　　許振富
　　　　　　劉明賢
　　　　　　邱麗萍
　　　　　　劉水欽
　　　　　　呂紹揚
　　　　　　陳慶堂
　　　　　　江世宏
　　　　　　黃承緒原名黃繩治.
　　　　　　梁忠洸
　　　　　　沈志忠
　　　　　　黃惠芬
　　　　　　西千里
　　　　　　劉永錡
　　　　　　簡彥勛
　　　　　　張立仁
　　　　　　王玉德
　　　　　　劉琪峰
　　　　　　許智廣原名許國成.
　　　　　　易正昇
　　　　　　梁瑞賢
　　　　　　高家楹
　　　　　　李俊傑
　　　　　　黃明雄
　　　　　　王祥錦
　　　　　　程必禮
　　　　　　廖俊權
　　　　　　卓永鎮
　　　　　　趙雪媚
　　　　　　游金鈿
　　　　　　張榮芳
　　　　　　姚朝鉉
　　　　　　李財全
　　　　　　李金水
　　　　　　曾盛光
　　　　　　林智偉
　　　　　　劉登壽
　　　　　　陳政隆
　　　　　　詹順吉
　　　　　　林正忠
　　　　　　江世正
　　　　　　陳玉賢
　　　　　　詹柏承
　　　　　　胡維德
　　　　　　黃國榮
　　　　　　李政德
　　　　　　廖坤山
　　　　　　翁林廷美
　　　　　　楊樹英
　　　　　　簡英立
　　　　　　邱聰乾
　　　　　　廖顯泓
　　　　　　賴勝彰
上列被告等因賭博案件，經檢察官聲請以簡易判決處刑（99年度
偵字第7034號），本院判決如下：
    主  文
游振東、梁廷毅、羅際川在公眾得出入之場所賭博財物，各處罰
金新臺幣伍仟元，如易服勞役，均以新臺幣壹仟元折算壹日。
陳咸任、闕和榮、鄭泓仁在公眾得出入之場所賭博財物，各處罰
金新臺幣陸仟元，如易服勞役，均以新臺幣壹仟元折算壹日。
陳源正、王劍翔、文正明、祁學強、謝禎明、何鴻駿、邱振祥、
陳順勝、陳盈印、游輝奕、郭泰花、劉子恆、游美惠、林德村、
邱盛金、游國隆、邱奕祥、徐德耀、譚汶淦、邱麗惠、陳文章、
林秀易、丁財添、林玉娟、黃正棋、柯俊傑、王真堂、陳慶雄、
李桂柱、姜義垣、楊雅淇、陳國忠、高銘昌、李明謙、鍾阿生、
許振富、劉明賢、邱麗萍、劉水欽、呂紹揚、陳慶堂、江世宏、
黃承緒、梁忠洸、沈志忠、黃惠芬、西千里、劉永錡、簡彥勛
、張立仁、王玉德、劉琪峰、許智廣、易正昇、梁瑞賢、高家楹
、李俊傑、黃明雄、王祥錦、程必禮、廖俊權、卓永鎮、趙雪媚
、游金鈿、張榮芳、姚朝鉉、李財全、李金水、曾盛光、林智偉
、劉登壽、陳政隆、詹順吉、林正忠、江世正、陳玉賢、詹柏承
、胡維德、黃國榮、李政德、廖坤山、翁林廷美、楊樹英、簡英
立、邱聰乾、廖顯泓、賴勝彰在公眾得出入之場所賭博財物，各
處罰金新臺幣仟元，如易服勞役，均以新臺幣壹仟元折算壹日
。
    事  實 及理由
一、本件犯罪事實及證據除引用檢察官聲請簡易判決處刑書之記
    載外（如附件），犯罪事實另補充：「游振東前於民國八十
    四年間因賭博案件，經臺灣桃園地方法院以八十四年度易字
    第二七九三號判決判處有期徒刑二月確定，並於八十五年一
    月三十一日易科罰金執行完畢；謝禎明前於八十五年間因賭
    博案件，經臺灣桃園地方法院以八十五年度易字第四八七六
    號判決判處罰金一千元確定，並於九十年三月七日繳交罰金
    執行完畢；劉子恆前於七十四年間因賭博案件，經臺灣高雄
    地方法院以七十四年度易字第二八四二號判決判處有期徒刑
    四月確定，並於七十四年八月三十日易科罰金執行完畢；陳
    文章前於九十八年間因賭博案件，經臺灣桃園地方法院以九
    十八年度桃簡字第一四三二號簡易判決判處罰金五千元確定
    ，並於九十八年九月二十二日繳交罰金執行完畢；黃正棋前
    於八十三年間因賭博案件，經臺灣桃園地方法院以八十三年
    度易字第四一四二號判決判處罰金九千元確定，並於八十四
    年三月八日繳交罰金執行完畢；王真堂前於八十六年間因賭
    博案件，經臺灣桃園地方法院以八十六年度易字第二九三五
    號判決判處罰金二千元確定，並於八十六年十一月二十日繳
    交罰金執行完畢；陳慶雄前於七十七年間因賭博案件，經臺
    灣桃園地方法院以七十七年度易字第一四八八號判決判處應
    執行有期徒刑八月、罰金一萬元，復經臺灣高等法院以七十
    七年度上易字第五八三九號判決駁回上訴確定，並於七十八
    年十月三十一日執行完畢；姜義垣前於九十年間因賭博案件
    ，經臺灣桃園地方法院以九十一年度易字第九七九號判決判
    處罰金一千元確定，並於九十三年三月十日繳交罰金執行完
    畢；楊雅淇前於八十五年間因賭博案件，經臺灣基隆地方法
    院以八十五年度易字第一六一號判決判處罰金一千元確定；
    鍾阿生前於八十三年間因賭博案件，經臺灣桃園地方法院以
    八十三年度易字第三七六二號判決判處罰金三千元確定，並
    於八十三年十一月二十九日繳交罰金執行完畢；劉水欽前於
    八十五年間因賭博案件，經臺灣桃園地方法院以八十五年度
    易字第四八七六號判決判處罰金一千元確定，並於九十年二
    月十三日繳交罰金執行完畢；又於九十一年間因賭博案件，
    經臺灣桃園地方法院以九十一年度桃簡字第一三九七號簡易
    判決判處罰金二千元確定，並於九十三年五月十日繳交罰金
    執行完畢；復於九十二年間更因賭博案件，經臺灣桃園地方
    法院以九十三年度壢簡字第八一號簡易判決判處罰金五千元
    確定，並於九十三年八月九日繳交罰金執行完畢；梁忠洸前
    於八十五年間因賭博案件，經臺灣桃園地方法院以八十五年
    度易字第四八七六號判決判處罰金一千元確定；劉琪峰前於
    八十年間因賭博案件，經臺灣桃園地方法院以八十年度易字
    第三二六九號判決判處罰金三千元確定，並於八十一年三月
    三十一日繳交罰金執行完畢；許智廣前於八十一年間因賭博
    案件，經臺灣桃園地方法院以八十一年度易字第七六三號判
    決判處罰金二千元確定；李俊傑前於七十九年間因賭博案件
    ，經臺灣臺北地方法院以七十九年度易字第三三八七號判決
    判處罰金二千元確定；又於八十一年間因賭博案件，經臺灣
    臺北地方法院以八十一年度易字第七八九四號判決判處罰金
    一千元確定；復於八十八年間更因賭博案件，經臺灣士林地
    方法院以八十八年度湖簡字第一０九六號簡易判決判處罰金
    六千元確定；再於九十年間因賭博案件，經臺灣士林地方法
    院以九十一年度易字第七一號判決判處罰金二千元，並於九
    十一年七月二十三日繳交罰金執行完畢；李財全前於八十三
    年間因賭博案件，經臺灣桃園地方法院以八十三年度易字第
    三一八一號判決判處罰金六千元確定，並於八十三年十二月
    二十九日繳交罰金執行完畢；另於九十四年間因詐欺案件，
    經臺灣彰化地方法院以九四年度彰簡字第四七三號簡易判決
    判處有期徒刑三月確定，並於九十四年九月五日易科罰金執
    行完畢；曾盛光前於八十七年間因賭博案件，經臺灣花蓮地
    方法院以八十七年度花簡字第二一四號簡易判決判處罰金一
    千元確定；陳政隆前於八十年間因賭博案件，經臺灣桃園地
    方法院以八十年度易字第一七０四號判決判處有期徒刑八月
    確定，並於八十一年五月十五日縮刑期滿執行完畢；林正忠
    前於七十九年間因賭博案件，經臺灣板橋地方法院以七十九
    年度易字第三五二四號判決判處罰金一千元確定，嗣經同法
    院以八十年度聲減字第一０八八號裁定減刑，減為罰金五百
    元確定；又於九十二年間因賭博案件，經臺灣桃園地方法院
    以九十二年度桃簡字第一一六０號簡易判決判處罰金六百元
    確定；簡英立前於八十五年間因賭博案件，經臺灣板橋地方
    法院以八十五年度易字第一六七四號判決判處罰金一千五百
    元確定，並於八十七年九月九日繳交罰金執行完畢；另於九
    十五年間因傷害案件，經臺灣板橋地方法院以九十六年度簡
    字第一三五九號判決判處有期徒刑三月，嗣經同法院以九十
    六年度簡上字第五八一號駁回上訴確定，復經同法院以九十
    六年度聲減字第六四二八號裁定減刑，減為有期徒刑一月十
    五日確定，並於九十七年二月一日縮刑期滿執行完畢；邱聰
    乾前於九十三年間因毒品案件，經臺灣桃園地方法院以九十
    四年度簡字第二０四號判決判處有期徒刑六月、四月，應執
    行有期徒刑九月確定；另於九十四年間因違反槍砲彈藥刀械
    管制條例案件，經臺灣高等法院以九十五年度上訴字第一九
    七七號判決判處有期徒刑三年八月確定，並與前述案件，經
    臺灣桃園地方法院以九十七年度聲減字第四五七號裁定減刑
    ，並定應執行有期徒刑三年八月確定，於九十七年十月十六
    日縮刑期滿假釋出監，並於九十八年四月三十日保護管束期
    滿執行完畢（各人於本案均不構成累犯）」之文字。證據部
    分另增加被告林德村、邱麗惠、高銘昌、邱麗萍、沈志忠、
    王玉德、許智廣、黃明雄、廖俊權、游金鈿、胡維德、黃國
    榮於審理中之自白為據。
二、按基於憲法第十六條人民訴訟權之制度性保障及第八條正當
    法律程序原則，刑事被告於法院裁判前，應享有在法官面前
    陳述之聽審權，惟簡易處刑程序依法得不經言詞辯論，對於
    被告聽審權之保障不無限制，是實務操作上，檢察官聲請簡
    易處刑前，應取得被告之同意，或至少係被告自白而不爭執
    之情節輕微案件，法院始得依法不經傳喚而為簡易判決處刑
    。惟按第一審法院依被告在偵查中之自白【或】其他現存之
    證據，已足認定其犯罪者，得經檢察官之聲請，不經通常審
    判程序，逕以簡易判決處刑。刑事訴訟法第四百四十九條第
    一項前段定有明文。本院以為，此處被告之自白，偵查中應
    指於檢察官訊問時所為自白；惟即令被告未自白之案件，依
    其他現存之證據，已足認定被告犯行者，並非不得以簡易判
    決處刑，亦係立法者所為之立法形成自由。本院以為，如被
    告於偵查中自白犯行者，尚應有其他足以補強被告自白真實
    性之證據，始符刑事訴訟法第一百五十六條第二項關於證據
    證明力之要求。被告之自白不能援用為認定犯罪事實之唯一
    證據，乃我國刑事訴訟法之基本證據法則，並不因同法第四
    百四十九條第一項使用「或」之文字而有改變，換言之，刑
    事訴訟法第四百四十九條第一項不應視為同法第一百五十六
    條第二項之特別規定，毋寧謂第一百五十六條第二項應為第
    四百四十九條第一項之基本原則規範，是刑事訴訟法第四百
    四十九條第一項所使用之「或其他現存證據」即應限縮解釋
    為「限於被告於偵查中不自白之案件」，惟被告既否認犯行
    而未自白，足證被告對於犯罪事實有所爭執，是否宜以不經
    言詞辯論之簡易判決處刑，而侵犯被告憲法上之聽審權，即
    甚有疑。本院以為，被告於偵查中未自白之案件，應透過審
    判中法官對於被告之合法傳喚程序，給予到庭答辯陳述之機
    會，始足保障被告之聽審權。是對於否認犯行之被告，如仍
    遭檢察官以「其他現存之證據」為由，聲請簡易判決處刑者
    ，實務操作上，法官應傳喚被告到庭，以保障被告憲法上之
    聽審權，方得使本條免於違憲之爭議。惟被告如經法院合法
    傳喚不到庭者，被告既放棄其答辯等聽審權內容，又因為被
    告仍保有上訴權，尚非絕對剝奪被告之審級利益及公平審判
    程序，法院自得依前述立法者所容許之簡易處刑程序，依法
    審酌卷內其他證據，以認定被告之罪行。而被告偵查中自白
    犯行者，除法院有明確之證據懷疑被告自白之真實性者外，
    法院未傳喚被告到庭陳述，解釋上應符簡易處刑制度之意旨
    ，尚無違被告之聽審權，自屬當然。
三、查被告等雖於警詢時固不否認有於聲請書所載時、地把玩電
    子遊戲機台之事實，惟均矢口否認有何賭博犯行，其中被告
    林德村、邱麗惠、高銘昌、邱麗萍、沈志忠、王玉德、許智
    廣、黃明雄、廖俊權、游金鈿、胡維德、黃國榮經本院合法
    傳喚到庭後，已坦承賭博之犯行，復有如聲請書所載之證據
    足以補強被告自白之真實性，被告林德村、邱麗惠、高銘昌
    、邱麗萍、沈志忠、王玉德、許智廣、黃明雄、廖俊權、游
    金鈿、胡維德、黃國榮之賭博犯行堪以認定。又被告陳順勝
    、邱盛金、林秀易、黃正棋、王真堂、陳慶雄、楊雅淇業經
    本院合法傳喚後，惟均無正當理由不到庭，有本院送達證書
    九紙在卷可查。被告等既放棄答辯之權，本院祇得依卷內證
    據為審酌。另被告游振東、梁廷毅、羅際川、陳咸任、闕和
    榮、鄭泓仁經本院合法傳喚到庭後，仍否認有何賭博犯行，
    或有辯稱係前往該處打發時間，並無兌換現金之情，或有辯
    稱係前往該處享受聲光效果、觀看他人玩遊戲等語。經查其
    等被告與其餘共同被告陳源正、王劍翔、文正明、祁學強、
    謝禎明、何鴻駿、邱振祥、陳盈印、游輝奕、郭泰花、劉子
    恆、游美惠、游國隆、邱奕祥、徐德耀、譚汶淦、陳文章、
    丁財添、林玉娟、柯俊傑、李桂柱、姜義垣、陳國忠、高銘
    昌、李明謙、鍾阿生、許振富、劉明賢、劉水欽、呂紹揚、
    陳慶堂、江世宏、黃承緒、梁忠洸、黃惠芬、西千里、劉
    永錡、簡彥勛、張立仁、劉琪峰、易正昇、梁瑞賢、高家楹
    、李俊傑、王祥錦、程必禮、卓永鎮、趙雪媚、張榮芳、姚
    朝鉉、李財全、李金水、曾盛光、林智偉、劉登壽、陳政隆
    、詹順吉、林正忠、江世正、陳玉賢、詹柏承、李政德、廖
    坤山、翁林廷美、楊樹英、簡英立、邱聰乾、廖顯泓、賴勝
    彰雖於警詢時均否認犯行，惟其等上述犯行，業經證人即偵
    查中同案被告黃聖哲、徐新恩、陳麗婷之警詢及偵訊證述，
    與共同被告林德村、邱麗惠、高銘昌、邱麗萍、沈志忠、王
    玉德、許智廣、黃明雄、廖俊權、游金鈿、胡維德、黃國榮
    於本院審理時坦承有賭博犯行相符，復有如聲請書所載之扣
    案物為據。又賭博犯行並非結果犯，被告等出於對賭之意而
    著手開分把玩機台即已成立，尚不得僅憑被告尚未贏取財物
    ，未及兌換現金，即謂其等非出於賭博犯意而至店內消費賭
    博。堪認前述被告等辯解委不足採，乃係臨訟卸責之詞。綜
    上所述，被告等上述犯行明確，應予論罪科刑。
四、核被告游振東、梁廷毅、羅際川、陳咸任、闕和榮、鄭泓仁
    、陳源正、王劍翔、、文正明、祁學強、謝禎明、何鴻駿、
    邱振祥、陳順勝、陳盈印、游輝奕、郭泰花、劉子恆、游美
    惠、林德村、邱盛金、游國隆、邱奕祥、徐德耀、譚汶淦、
    邱麗惠、陳文章、林秀易、丁財添、林玉娟、黃正棋、柯俊
    傑、王真堂、陳慶雄、李桂柱、姜義垣、楊雅淇、陳國忠、
    高銘昌、李明謙、鍾阿生、許振富、劉明賢、邱麗萍、劉水
    欽、呂紹揚、陳慶堂、江世宏、黃承緒、梁忠洸、沈志忠、
    黃惠芬、西千里、劉永錡、簡彥勛、張立仁、王玉德、劉
    琪峰、許智廣、易正昇、梁瑞賢、高家楹、李俊傑、黃明雄
    、王祥錦、程必禮、廖俊權、卓永鎮、趙雪媚、游金鈿、張
    榮芳、姚朝鉉、李財全、李金水、曾盛光、林智偉、劉登壽
    、陳政隆、詹順吉、林正忠、江世正、陳玉賢、詹柏承、胡
    維德、黃國榮、李政德、廖坤山、翁林廷美、楊樹英、簡英
    立、邱聰乾、廖顯泓、賴勝彰所為，均係犯刑法第二百六十
    六條第一項前段之在公眾得出入之場所賭博財物罪。爰審酌
    被告游振東、謝禎明、劉子恆、邱盛金、陳文章、黃正棋、
    王真堂、陳慶雄、姜義垣、楊雅淇、鍾阿生、梁忠洸、劉琪
    峰、許智廣、李俊傑、李財全、曾盛光、陳政隆、林正忠、
    簡英立前曾有犯同罪名之紀錄，經判處罰金刑或有期徒刑，
    而仍不知悔改，再犯本件犯行之素行，又被告等在公眾得出
    入之場所賭博財物，考量其等對於社會風氣影響之程度，另
    參酌被告林德村、邱麗惠、高銘昌、邱麗萍、沈志忠、王玉
    德、許智廣、黃明雄、廖俊權、游金鈿、胡維德、黃國榮於
    警詢時否認犯行，至本院審理時終能坦承犯行之犯後態度，
    被告陳順勝、邱盛金、林秀易、黃正棋、王真堂、陳慶雄、
    楊雅淇於警詢時否認犯行、經本院合法傳喚無正當理由不到
    庭，被告游振東、陳咸任、梁廷毅、闕和榮、鄭泓仁、羅際
    川於警詢時及本院審理時均否認犯行，被告陳源正、王劍翔
    、文正明、祁學強、謝禎明、何鴻駿、邱振祥、陳盈印、游
    輝奕、郭泰花、劉子恆、游美惠、游國隆、邱奕祥、徐德耀
    、譚汶淦、陳文章、丁財添、林玉娟、柯俊傑、李桂柱、姜
    義垣、陳國忠、高銘昌、李明謙、鍾阿生、許振富、劉明賢
    、劉水欽、呂紹揚、陳慶堂、江世宏、黃承緒、梁忠洸、黃
    惠芬、西千里、劉永錡、簡彥勛、張立仁、劉琪峰、易正
    昇、梁瑞賢、高家楹、李俊傑、王祥錦、程必禮、卓永鎮、
    趙雪媚、張榮芳、姚朝鉉、李財全、李金水、曾盛光、林智
    偉、劉登壽、陳政隆、詹順吉、林正忠、江世正、陳玉賢、
    詹柏承、李政德、廖坤山、翁林廷美、楊樹英、簡英立、邱
    聰乾、廖顯泓、賴勝彰於警詢時否認犯行之犯後態度之一切
    情狀，分別量處如主文所示之刑，並均諭知易服勞役之折算
    標準。
五、依刑事訴訟法第四百四十九條第一項前段、第三項、第四百
    五十條第一項，刑法第二百六十六條第一項前段、第四十二
    條第三項前段，刑法施行法第一條之一第一項、第二項，逕
    以簡易判決處刑如主文。
六、如不服本判決，得於判決書送達之翌日起十日內，以書狀敘
    述理由，向本院提出上訴。
中    華    民    國    100   年    12    月    30    日
                         臺灣桃園地方法院桃園簡易庭
                             法  官  錢  建  榮
以上正本證明與原本無異。
如不服本判決，應於判決送達後10日內向本院提出上訴狀（應附
繕本）。
附件：聲請簡易判決處刑書一份。
                             書記官  蕭  烈  華
中    華    民    國   101    年    1     月    9     日
附錄本案論罪科刑法條全文：
中華民國刑法第266條規定：
在公共場所或公眾得出入之場所賭博財物者，處 1 千元以下罰金
。但以供人暫時娛樂之物為賭者，不在此限。
當場賭博之器具與在賭檯或兌換籌碼處之財物，不問屬於犯人與
否，沒收之。